【裁判字號】    97,上易,629
【裁判日期】    971117
【裁判案由】    傷害等
【裁判全文】
臺灣高等法院臺南分院刑事判決         97年度上易字第629號
    上  訴  人  臺灣雲林地方法院檢察署檢察官
    被      告  甲○○
上列上訴人因被告傷害等案件，不服臺灣雲林地方法院九十七年
度易字第五七七號中華民國九十七年八月十二日第一審判決（起
訴案號：臺灣雲林地方法院檢察署九十七年度調偵字第一四九號
），提起上訴，被告於本院行準備程序進行中，就被訴事實為有
罪之陳述，經本院裁定進行簡式審判程序後，本院判決如下：
    主      文
上訴駁回。
甲○○緩刑參年。
    事      實
一、甲○○與曾仲民（民國六十五年六月二十五日出生，由原審
    另行審結）於民國九十七年三月二十五日下午五時三十分許
    ，在雲林縣西螺鎮新果菜市場出口停車場前，因細故與乙○
    ○（民國六十年五月十日出生）發生口角，詎其二人竟基於
    共同傷害他人身體之犯意，由甲○○手持球棒（未扣案）、
    曾仲民以徒手之方式，共同毆打乙○○，因而致乙○○受有
    頭部外傷、四肢及臀部挫傷等傷害。另甲○○復另行起意，
    而以加害乙○○身體之事，對乙○○恐嚇稱「你敢進來西螺
    果菜市場，我見一次打一次」等語，致使乙○○心生畏懼，
    因而致生危害於乙○○之安全。
二、案經乙○○訴請雲林縣警察局西螺分局移送臺灣雲林地方法
    院檢察署檢察官偵查起訴。
    理      由
一、本件被告所犯為死刑、無期徒刑、最輕本刑為三年以上有期
    徒刑以外之罪，且於本院行準備程序進行中，就被訴事實為
    有罪之陳述，經告知其簡式審判程序之旨，並聽取其與檢察
    官之意見後，業經本院裁定進行簡式審判程序，並記明筆錄
    在卷（見本院卷第二十九頁筆錄），是依刑事訴訟法第二百
    七十三條之二之規定，本件証據調查不受刑事訴訟法第一百
    五十九條第一項、第一百六十一條之二、第一百六十一條之
    三、第一百六十三條之一及第一百六十四條至第一百七十條
    規定之限制，合先敘明。
二、上開犯罪事實業據被告甲○○坦承不諱，核與証人即被害人
    乙○○於警偵訊時証述之情節相符，並有慈愛綜合醫院出具
    之診斷證明書二紙在卷可稽，足証被告上開自白顯與事實相
    符，其上開供述自足資為裁判之依據。是綜上所述，被告罪
    証已明確，其犯行洵堪認定。
三、核被告所為係犯刑法第二百七十七條第一項之傷害罪及同法
    第三百零五條之恐嚇罪。又被告上開恐嚇言語，經核應屬加
    害他人身體之事，而非加害他人生命之事，起訴書認係加害
    他人生命之事，應屬誤解，併予敘明。又被告與曾仲民間，
    就上開傷害犯行，相互間有犯意之聯絡及行為之分擔，為共
    同正犯。另被告所犯上開傷害罪及恐嚇罪，二罪犯意各別，
    罪名互異，應分論併罰。
四、原審適用刑法第二十八條、第二百七十七條第一項、第三百
    零五條、第四十一條第一項、第五十一條第六款及刑法施行
    法第一條之一之規定，審酌被告僅因於菜市場內經營生意，
    懷疑被害人與其搶生意，即傷害並恐嚇被害人，實有不該，
    惟其犯後自始坦承犯行，態度良好，且於原審準備程序時已
    向被害人提出和解條件，而展現和解之誠意及被害人所受傷
    害之嚴重程度，被告之學歷、經濟狀況等一切情狀，就被告
    所犯傷害罪，量處拘役四十日，所犯恐嚇罪，量處拘役十日
    ，並定應執行刑為拘役四十五日及諭知易科罰金之折算標準
    ，認事用法，經核並無不合，量刑亦稱允當，雖檢察官上訴
    意旨依被害人乙○○之請求以被告犯後尚未與被害人達成和
    解，賠償被害人損失，態度難認良好及被害人所受之傷需經
    三至六個月始能復原，被告犯罪結果嚴重影響社會治安，原
    審僅量處被告上開刑期，其量刑顯不符罪刑相當之原則等為
    由，指摘原判決不當，惟按關於刑之量定，乃實體法上賦予
    法院得為自由裁量之事項，倘未有逾越法律所規定之範圍，
    或濫用其權限，即不得任意指摘為違法，本件原判決於理由
    中業已論述被告尚未與被害人達成和解以賠償被害人之損害
    及被害人受傷嚴重等情，因而於法定刑內分別量處上開刑期
    ，衡情上開刑之量定自難謂有何濫用權限或逾越法律所規定
    之範圍，或違反罪刑相當原則之情事，是檢察官上訴意旨以
    上開理由指摘原判決量刑不當，非有理由，應予駁回。又被
    告未曾因故意犯罪受有期徒刑以上刑之宣告，有台灣高等法
    院被告前案紀錄表一紙在卷可稽，另被告犯罪後已與被害人
    達成和解，亦有調解書一紙在卷可稽（附於本院卷第二十三
    頁），且經被害人乙○○於本院行準備程序期日時當庭表示
    願意原諒被告（見本院卷第二十一頁筆錄），被告經此迭次
    偵審及刑之宣告之教訓後，當知警惕，應無再犯之虞，本院
    認其所處之刑以暫不執行為適當，爰併予宣告緩刑三年，以
    勵自新。
據上論斷，應依刑事訴訟法第三百六十八條、第三百六十四條、
第二百七十三條之一第一項、刑法第七十四條第一項第一款判決
如主文。
本案經檢察官張太龍到庭執行職務。
中    華    民    國    97    年    11    月    17    日
                    台灣高等法院台南分院刑事第四庭
                                審判長法  官  吳志誠
                                      法  官  陳珍如
                                      法  官  羅心芳
以上正本證明與原本無異。
不得上訴。
                                      書記官  周美莉
中    華    民    國    97    年    11    月    17    日
參考條文：
中華民國刑法第277條第1項
傷害人之身體或健康者，處 3 年以下有期徒刑、拘役或 1 千元
以下罰金。
中華民國刑法第305條
（恐嚇危害安全罪）
以加害生命、身體、自由、名譽、財產之事，恐嚇他人致生危害
於安全者，處2年以下有期徒刑、拘役或3百元以下罰金。


司法院資訊處製作；財團法人民間司法改革基金會備份。
